臺灣士林地方法院刑事判決　　　　 100年度審交簡上字第47號
上　訴　人
即　被　告　沈文進
上列上訴人即被告因公共危險案件，不服本院士林簡易庭中華民
國100 年6 月24日100 年度士交簡字第332 號第一審刑事簡易判
決（聲請簡易判決處刑書案號：100 年度偵字第3933號），提起
上訴，本院管轄之第二審合議庭判決如下：
    主  文
原判決撤銷。
沈文進服用酒類，不能安全駕駛動力交通工具而駕駛，累犯，處
有期徒刑肆月，如易科罰金，以新臺幣壹仟元折算壹日。
    事  實
一、沈文進前因酒後駕車之公共危險案件，以96年度士交簡字第
    217 號判決處罰金新臺幣4 萬元確定，並由本院以96年度聲
    減字第599 號裁定減刑為罰金新臺幣2 萬元確定，於96年7
    月16日執行完畢。又因酒後駕車之公共危險案件，經本院以
    96年度士交簡字第981 號判決處有期徒刑3 月確定，嗣經本
    院以96年度聲減字第2356號裁定減刑為有期徒刑1 月15日確
    定，於民國96年10月30日易科罰金執行完畢（構成累犯），
    詎其猶不知悔改，於100 年3 月12日下午8 時許，自臺北市
    北投區陽明山環保局臨時工寮，駕駛車牌號碼2N-1320 號自
    用小貨車離去，一路上飲用米酒，已達不能安全駕駛動力交
    通工具之程度，仍繼續駕駛，於同日上午11時40分許，行經
    臺北市○○區○○路與泉源路交岔路口，因不勝酒力自撞槽
    化島，經警前往處理，當場以酒精測試器測得呼氣酒精濃度
    達每公升1.24毫克，始悉上情。
二、案經臺北市政府警察局北投分局報告臺灣士林地方法院檢察
    署檢察官偵查後聲請簡易判決處刑。
    理  由
一、公訴人及被告沈文進對於本判決所引用之下列各項證據方法
    之證據能力，於本院審理時均表示同意有證據能力，本院審
    酌該等言詞陳述及書面陳述作成時之情況，並無不宜作為證
    據之情事，依刑事訴訟法第159 條之5 之規定，均認有證據
    能力，合先敘明。
二、上揭犯罪事實，業據上訴人即被告沈文進於本院準備程序及
    審理時均供認不諱，復有刑法第185 條之3 案件測試觀察紀
    錄表、生理平衡檢測表、臺北市政府警察局舉發違反道路交
    通管理事件通知單及酒精濃度測試單等附卷可佐，而呼氣酒
    精濃度達每公升0.25毫克時，輕度協調功能降低；達每公升
    0.5 毫克時，反應較慢，感覺減低，影響駕駛；達每公升0.
    75毫克時，將造成思考、個性及行為改變，且參酌德、美認
    定標準，酒精濃度呼氣達每公升0.55毫克，肇事率為一般正
    常人之10倍，可認為已達「不能安全駕駛」之程度，此有行
    政院國軍退除役官兵輔導委員會臺北榮民總醫院88年8 月5
    日（88）北總內字第26868 號函可憑，本件被告呼氣酒精濃
    度測試值高達每公升1.24毫克，已達不能安全駕駛之程度甚
    明。被告上開任意性自白與事實相符，本件罪證明確，被告
    犯行洵堪認定，應依法論科。
三、核被告所為，係犯刑法第185 條之3 服用酒類不能安全駕駛
    動力交通工具而駕駛罪。被告前於96年間因公共危險案件，
    經本院判處有期徒刑3 月確定，嗣經減刑為有期徒刑1 月又
    15日，於96年10月30日易科罰金執行完畢，有臺灣高等法院
    被告前案紀錄表在卷可稽，其於5 年內再犯本件有期徒刑以
    上之罪，為累犯，應依刑法第47條第1 項規定加重其刑。原
    審認被告罪證明確，量處被告有期徒刑4 月，並諭知如易科
    罰金以新臺幣（下同）2,000 元折算1 日之標準，固非無見
    ，惟按刑事審判之量刑，在於實現刑罰權之分配的正義，故
    法院對有罪之被告科刑，應符合罪刑相當之原則，使罰當其
    罪，以契合人民之法律感情，此所以刑法第57條明定科刑時
    應審酌一切情狀，尤應注意該條所列各款事項，以為科刑輕
    重之標準，查本件被告雖有2 次酒後駕車之公共危險前科，
    此有臺灣高等法院被告前案紀錄表1 份存卷可考，惟被告於
    警詢、檢察官偵查及本院審理中均能坦承犯行，犯後態度良
    好，其領有殘障手冊，且因身體健康狀況不佳住院療養，此
    有身心障礙手冊及振興醫療財團法人振興醫院住院外出申請
    單影本各1 紙附卷可稽，原審判決所量處之刑罰為有期徒刑
    4 月，並諭知如易科罰金以新臺幣2 千元折算1 日之標準，
    而刑法第41條規定：「犯最重本刑為5 年以下有期徒刑以下
    之刑之罪，而受6 個月以下有期徒刑或拘役之宣告者，得以
    新臺幣1 千元、2 千元或3 千元折算一日，易科罰金。但確
    因不執行所宣告之刑，難收矯正之效，或難以維持法秩序者
    ，不在此限。前項規定於數罪併罰，其應執行之刑未逾6 月
    者，亦適用之。」，易科罰金之折算標準有3 種，原審未衡
    酌上情，諭知易科罰金中第2 種即2,000 元折算1 日之折算
    標準，尚難認符合罪刑相當之原則，容有未洽。被告上訴意
    旨指摘原判決量刑過重無力繳納等語為有理由，原判決當屬
    無可維持，應由本院予以撤銷改判。爰審酌被告前有2 次酒
    後駕車前科，其服用酒類後呼氣酒精濃度達每公升1.24毫克
    ，已達不能安全駕駛之程度，猶駕駛車輛上路，惟念其犯罪
    後知所悔悟，於偵查及本院審理時均坦承犯行，犯後態度良
    好，兼衡其身體健康情形及家庭經濟狀況等一切情狀，量處
    如主文第2 項所示之刑，並諭知易科罰金之折算標準。
據上論斷，應依刑事訴訟法第455 條之1 第1 項、第3 項、第36
9 條第1 項前段、第364 條、第299 條第1 項前段，刑法第185
條之3 、第47條第1 項、第41條第1 項前段，刑法施行法第1 條
之1 第1 項，判決如主文。
本案經檢察官曾勁元到庭執行職務。
中    華    民    國    100   年    8     月    23    日
                  刑事第一庭審判長法  官  洪英花
                                  法  官  莊明達
                                  法  官  王沛雷
以上正本證明與原本無異。
本件不得上訴。
                                  書記官  張茹茵
中    華    民    國   100    年    8     月    30    日
附錄論罪科刑法條：
刑法第185條之3
服用毒品、麻醉藥品、酒類或其他相類之物，不能安全駕駛動力
交通工具而駕駛者，處1 年以下有期徒刑、拘役或科或併科15萬
元以下罰金。